【裁判字號】    92,交聲,921
【裁判日期】    921013
【裁判案由】    聲明異議
【裁判全文】
臺灣臺中地方法院交通事件裁定                    九十二年度交聲字第九二一號
    原處分機關  交通部公路總局台中區監理所
    異議人即
    受處分人    甲○○
右列受處分人因違反道路交通管理處罰條例案件，對於交通部公路總局台中區監理所
九十二年七月十一日所為之裁決（中監稽違字第駕裁六○─Ｚ00000000號裁
決書），聲明異議，本院裁定如左：
    主  文
異議駁回。
    理  由
一、原處分機關略以：本案係國道公路警察局第六隊舉發受處分人甲○○所有之車號
    Ｙ３─４７００號自小客車於八十九年十月十四日五時十分許，行經國道三號公
    路七十六公里南向處，因「１、行速一一六公里速限九○公里超速二十六公里；
    ２、未帶駕照（駕照86.4.7易處逕註）」違規，受處分人未於應到案日期前提出
    申訴，該所遂於九十二年七月十一日以中監稽違字第駕裁六○─Ｚ000000
    00號裁決書，裁處罰鍰新台幣一萬八千元整（經查受處分人之汽車駕照於九十
    一年九月十二日至九十二年八月十一日因違規案件於該所執行易處吊扣中）；逾
    期則依裁決書處罰主文規定裁處，於法並無不合等語。
二、本件異議人即受處分人甲○○則以：舉發當時因有多輛車經過，本人因內急在路
    邊方便，卻被誤認為超速之違規駕駛人，故認原舉發機關之舉發實有違誤，爰聲
    明異議云云。
三、按汽車行駛高速公路應依速限標誌指示。違反者，處罰鍰新台幣三千元以上、六
    千元以下罰鍰；按汽車駕駛人，未領有駕駛執照駕車者，處新台幣六千元以上一
    萬元二千元以下罰鍰，高速公路交通管制規則第五條、道路交通管理處罰條例第
    三十三條第一項、第二十一條第一項第一款分別定有明文。經查：受處分人甲○
    ○所有之車號Ｙ３─４７００號自小客車於八十九年十月十四日五時十分許，行
    經國道三號公路七十六公里南向處，為國道公路警察局第六隊舉發因「１、行速
    一一六公里速限九○公里超速二十六公里；２、未帶駕照（駕照86.4.7易處逕註
    ）」違規，並當場掣開公警局交字第Ｚ00000000號舉發通知單由受處分
    人簽名收受等情，有前揭舉發通知單一紙在卷可稽，雖異議人辯稱：當時因有多
    輛車經過，伊因內急在路邊方便，卻被誤認為超速之違規駕駛人云云，惟據交通
    部公路總局台中區監理所九十二年八月十四日中監自字第０９２００３５５９３
    函內容，異議人原先向監理所申訴內容謹陳明是否可以分期付款方式繳納罰鍰，
    並未否認有該違規情事，參以證人即本件舉發員警羅路加到庭證稱：不可能有誤
    認的情形，通常測速是鎖定目標，然後測速，本件違規時間為清晨，該路段車輛
    很少，不可能誤認等語（見九十二年十月一日庭訊筆錄）。綜上所述，異議人於
    前揭時、地違規事實，可以認定。從而，受處分人既有前揭違規行為，原處分機
    關據以援引上開規定，裁處受處分人罰鍰新台幣一萬八千元，逾期則依裁決書處
    罰主文規定裁處，並無不當。本件異議為無理由，應予駁回。
四、據上論斷，應依道路交通管理處罰條例第八十七條第二項、道路交通案件處理辦
    法第十九條，裁定如主文。
中      華      民      國    九十二    年      十      月    十三      日
                                        臺灣臺中地方法院交通法庭
                                            法  官  王  靜  秋
右正本證明與原本無異。
如不服本裁定應於送達後五日內向本院提出抗告狀。
                                            書記官
中      華      民      國    九十二    年   十     月   十三       日


司法院資訊處製作；財團法人民間司法改革基金會備份。
